Fotosammlung Hermann Broich
Stadtarchiv Bergisch Gladbach
- Bestandsklassifikation
  - Fotos Hermann Broich (L 301 und L 601)
    - 1. Erster Weltkrieg und Berliner Straßenkämpfe 1914-1919
      - An einem nicht identifizierten Ort im Winter 1916/1917
        - Winteraufnahme eines Waldweges, der zu einer Klosterkirche führt, um 1916; L 301/140; Rechts Waldweg, auf dem 4 Soldaten stehen. Links Ortschaft mit Kirche
        - Winteraufnahme einer Klosterkirche, um 1916; L 301/141; Im Vordergrund stehen zwei Personen. Links sind weitere Klostergebäude zu sehen
        - Verabschiedung einer Militärperson (vermutlich des Kronprinzen) bei einem Gebäudekomplex (vermutlich ein Sanatorium), um 1916; L 301/143; Links und rechts salutierende Offiziere, der Kronprinz von hinten, links ein Automobil mit geöffneter Tür
        - Kinder, um 1916; L 301/145; 2 kleine Mädchen im Winter bei einem Baum
        - Schwestern auf einer Treppe (vermutlich in einem Sanatorium), um 1916; L 301/151; 5 Schwestern und 3 schwarz gekleidete Frauen auf einer Treppe vor einem Haus
        - Kinder, um 1916; L 301/146; 2 kleine Mädchen im Winter bei einem Baum
        - Kinder, um 1916; L 301/147; 2 kleine Jungen und ein Mädchen im Winter mit dicken Mänteln und Holzschuhen
        - Winteraufnahme, vermutlich eines Sanatoriums, um 1916; L 301/134; Ein Weg mit Bäumen und Sträuchern. Im Hintergrund sind Häuser und eine Kirche zu sehen
        - Winteraufnahme, vermutlich eines Sanatoriums, um 1916; L 301/133; Schneebedeckter Weg, auf dem ein Mann einen Wagen schiebt. Im Hintergrund sind Häuser und eine Kirche zu sehen
        - Schwestern vor einem Gebäude (vermutlich Sanatorium), um 1916; L 301/152; Im Eingangsbereich und vor einem Gebäude stehen Frauen, teilweise in Schwarz und mit Schürzen
        - Soldat auf einem Pferdefuhrwerk, um 1916; L 301/150; Im Hintergrund steht eine Baracke
      - Beim Generalkommando 65 der 7. Armee in Sissonne (Département Aisne) 1917-1918
        - Versammelte Soldaten vor Sissonne, um 1916; L 301/179
        - Versammelte Soldaten vor Sissonne, um 1916; L 301/180; Soldaten haben sich um eine Musikkapelle versammelt. Links steht ein Haus. Im Hintergrund sind Bäume
        - Soldaten beim Waschen, vermutlich bei Sissonne, um 1916; L 301/181; Im Hintergrund rechts geht eine Brücke über einen Fluss
        - Le Château de la Garenne in Sissonne, um 1917; L 301/187
        - Offiziere vor dem Gebäude des Generalstabes in Sissonne, um 1917; L 301/188; 4 Offiziere stehen auf Stufen. An der Tür dahinter hängt ein Schild: "Eingang nur für Offiziere"
        - Kirche St. Martin in Sissonne, um 1917; L 301/182; Blick über einen Weiher auf die Seite der Kirche
        - Offiziere vor dem Gebäude des Generalstabs in Sissonne, um 1917; L 301/601; 4 Offiziere stehen auf Stufen. An der Tür dahinter hängt ein Schild: "Eingang nur für Offiziere". Auf der Rückseite steht "x (=Markierung) Mein Chef !"
        - Straße in Sissonne, um 1917; L 301/206; Blick in eine Straße, auf der viele Soldaten und andere Personen zu sehen sind. Links und rechts der Straße stehen Häuser. Vorne rechts ist ein Richtungshinweis nach La Selve. Links an einem Haus steht "Ortskommandantur" und weiter hinten rechts steht "Deutsche Kriegslichtspiele"
        - Frauen in Sissonne beim Waschen, um 1917; L 301/183; Im Hintergrund ist das Querschiff der Kirche St. Martin zu sehen
        - Straße, vermutlich in Sissonne, um 1917; L 301/205; Blick in eine Straße, auf der viele Soldaten und andere Personen zu sehen sind. Links und rechts der Straße stehen Häuser und auf den Bürgersteigen Pferdefuhrwerke
        - Kronprinz in einem Auto vor dem Gebäude des Generalstabes in Sissonne, um 1917; L 301/191; Am Steuer sitzt ein Offizier und daneben der Kronprinz. Im Hintergrund stehen mehrere Offiziere am Eingang eines Gebäudes
        - Automobil vor dem Haupteingang der Kathedrale von Laon, um 1917; L 301/189
        - Weiher hinter dem Gebäude des Generalstabes in Sissonne, 1917; L 301/186
        - Rue de Laon in Sissonne, 1918; L 301/193; Eine Straße führt zwischen Häusern hindurch. Rechts Gebäude mit der Aufschrift: "Fleisch-Ausgabe". Davor stehen einige Soldaten und weitere sind auf der Straße unterwegs
        - Generalleutnant Eberhard Graf von Schmettow mit zwei Pferden vor dem Gebäude des Generalstabes in Sissonne, 1918; L 301/211; Ein Pferd steht im Eingang eines Gebäudes, ein weiteres steht auf den Eingangsstufen. Daneben sitzt ein Hund
        - Feldarbeit, vermutlich bei Sissonne, 1918; L 301/238; Personen beim Dreschen. Dahinter steht eine Dreschmaschine mit einer Transmission. Schilder mit der Aufschrift "Heinrich Lanz..." und "W.A. Gruppe Sissonne Nr. 1" sind zu lesen
        - Schwer beschädigtes Gebäude, vermutlich in Sissonne, 1918; L 301/194; Vor dem Haus stehen zwei Soldaten. Das Haus ist im 1. Stock schwer beschädigt
        - Begrüßung französischer Offiziere vor dem Gebäude des Generalstabes in Sissonne, 1918; L 301/208; In der Tür hängt ein Schild "Chef des Generalstabes - Abteilung I a", rechts von der Tür ein Schild "Eingang nur für Offiziere". Im Vordergrund steht ein Diplomatenfahrzeug der Marke Opel, links neben dem Auto begrüßt Generalleutnant Eberhard Graf von Schmettow einen französischen Offizier.
        - Bahnhof in Sissonne, 1918; L 301/196; Mehrere Pferdefuhrwagen sind vor den Gleisen. Soldaten stehen auf dem Bahnhof. Auf dem Bahnhofsgebäude ist ein Schild mit der Bezeichnung "Sisonne". Links im Hintergrund steht ein Restaurant und rechts steht ein Haus mit der Beschriftung "Café la Gare Fouan Fontaine"
        - Empfang französischer Offiziere vor dem Gebäude des Generalstabes in Sissonne, 1918; L 301/209; In der Tür hängt ein Schild "Chef des Generalstabes - Abteilung I a". Im Vordergrund stehen mehrere Diplomatenfahrzeuge in einer Reihe. Im Gebäudeeingang steht u.a. Generalleutnant Eberhard Graf von Schmettow
        - Generalleutnant Eberhard Graf von Schmettow auf einem Schimmel vor dem Gebäude des Generalstabes in Sissonne, 1918; L 301/212
        - Straße, vermutlich in Sissonne, 1918; L 301/219; Blick in eine Straße, auf der Soldaten und Zivilisten unterwegs sind. Auf beiden Seiten der Straße stehen Häuser. Rechts ist ein Schild "Feldbuchhandlung" zu lesen
        - Haus des Generalstabes bei Sissonne, 1918; L 301/226; Davor steht ein Soldat bei einem Pferd auf einer Wiese
        - Feldarbeit, vermutlich bei Sissonne, 1918; L 301/236; Personen beim Dreschen. Dahinter stehen Lokomobile und Dreschmaschine mit einer Transmission. Ein Schild mit der Aufschrift "Heinrich Lanz..." ist zu lesen
        - Feldarbeit, vermutlich bei Sissonne, 1918; L 301/237; Personen beim Dreschen. Dahinter steht eine Dreschmaschine mit einer Transmission. Ein Schild mit der Aufschrift "Heinrich Lanz..." ist zu lesen
        - Rue de l'Hotel de Ville in Sissonne, 1918; L 301/195; Blick über eine Kreuzung auf mehrere Gebäude, an denen die Schilder: "Pottelain", "Succursale 243", "zum Lazarett" und "Kommandatur St. Erm..." zu lesen sind. Auf der Straße sind einige Personen, teilweise mit Pferdefuhrwerken unterwegs
        - Feldarbeit, vermutlich bei Sissonne, 1918; L 301/240; Personen beim Dreschen. Dahinter steht eine Dreschmaschine
        - Feldarbeit, vermutlich bei Sissonne, 1918; L 301/239; Personen beim Dreschen. Dahinter steht eine Dreschmaschine
        - Familie, 1918; L 301/207; Links sitzt eine Frau, rechts sind drei Mädchen und ein Mann zu sehen
        - Gebäude des Generalstabes in Sissonne, 1918; L 301/255; Blick zwischen Bäumen auf das Gebäude
        - Kirche St. Martin in Sissonne, 1918; L 301/254; Blick aus Richtung des Generalstabsgebäudes in Richtung Sissonne
        - Offizier auf geschmückter Kutsche, 1918; L 301/215
        - Zimmer, vermutlich im Gebäude des Generalstabes in Sissonne, 1918; L 301/260
        - Offizier auf geschmückter Kutsche vor dem Gebäude des Generalstabes in Sissonne, 1918; L 301/214; Dabei stehen weitere Offiziere auf der Treppe vor einem Gebäude
        - Offiziere vor dem Gebäude des Generalstabes in Sissonne, 1918; L 301/218; Offizier auf einem Pferd, auf der Treppe vor dem Gebäude Generalleutnant Eberhard Graf von Schmettow
        - Gebäude des Generalstabes in Sissonne, 1918; L 301/258; Blick über einen Weg, auf dem ein Soldat steht, auf das Gebäude
        - Gebäude des Generalstabes in Sissonne, 1918; L 301/257; Blick über einen Weiher auf die Rückfront des Gebäudes
        - Sissonne, 1918; L 301/252; Blick vom Gebäude des Generalstabes in Richtung Sissonne. Im Vordergrund der Schatten des Generalstabsgebäudes, im Hintergrund die Kirche St. Martin
        - Offiziere vor dem Gebäude des Generalstabes in Sissonne, 1918; L 301/247; Auf der obersten Treppenstufe als dritter von links Generalleutnant Eberhard Graf von Schmettow
        - Offiziere in einem Diplomatenfahrzeug, 1918; L 301/250; Im Hintergrund steht das Gebäude des Generalstabes in Sissonne
        - Kirche St. Martin in Sissonne, 1918; L 301/253; Blick aus Richtung des Generalstabsgebäudes in Richtung Sissonne
        - Offiziere vor dem Gebäude des Generalstabes in Sissonne, 1918; L 301/248; Im Vordergrund auf der Treppe als vierter von links Generalleutnant Eberhard Graf von Schmettow
        - Zimmer, vermutlich im Gebäude des Generalstabes in Sissonne, 1918; L 301/259
        - Offiziere vor dem Gebäude des Generalstabes in Sissonne, 1918; L 301/246; Auf der obersten Treppenstufe als dritter von links Generalleutnant Eberhard Graf von Schmettow
        - Offiziere vor dem Gebäude des Generalstabes in Sissonne, 1918; L 301/249; Im Vordergrund auf der Treppe als dritter von links Generalleutnant Eberhard Graf von Schmettow
      - Aufenthalt in Brüssel 1917 oder 1918
        - Gare du Nord in Brüssel, 1918; L 301/201; Blick über die Place du Nord auf den Gare du Nord
        - Triumphbogen in Brüssel, 1918; L 301/202; L 601/202; Blick von der Rue de la Loi (heutige Place Schumann) auf den 1905 errichteten Triumphbogen im Parc du Cinquantenaire. Links kommt eine Straßenbahn der Linie 26 angefahren. Rechts steht das Hotel "A la Belle Vue"
        - Triumphbogen in Brüssel, 1918; L 301/203; L 601/203; Blick von der Rue de la Loi (heutige Place Schumann) auf den 1905 errichteten Triumphbogen im Parc du Cinquantenaire. Links stehen Personen bei einem Fuhrwerk. Rechts steht das Hotel "A la Belle Vue"
        - Brüssel, 1918; L 301/204; L 601/204; Blick über die Rue Royale auf die Kongresssäule und die Kathedrale St. Michael. Links im Hintergrund ist der Justizpalast, rechts im Hintergrund der Turm der Kirche St. Nikolaus zu sehen
      - Aisne-Offensive 1918 und besetzte Orte in den Départements Aisne, Ardennes und Marne 1918
        - Kolonne von Pferdefuhrwerken auf einer Straße bei Arcis le Ponsart, 1918; L 301/358
        - Berittene Soldaten bei Arcis le Ponsart, 1918; L 301/359; Links sind Hinweisschilder "Nur Hinfahrt nach Olizy et Violaine", "Zum Korps-Gefechtsstand / Korps Schmettow" und andere zu sehen
        - Speisezimmer, vermutlich im Chateau von Courville, 1918; L 301/361; Gedeckte Tafel. Rechts hängt ein Gemälde an der Wand über einem Kamin. Hinter dem Tisch ist ein Fenster
        - Offiziere und Nonnen in St. Erme, 1918; L 301/377; An einer Mauer und im Hintergrund stehen Soldaten. Dahinter sind Gebäude zu sehen
        - Speisezimmer eines Gebäudes in St. Erme, 1918; L 301/379; In der Mitte steht ein gedeckter Tisch. Dahinter ist ein Fenster zu sehen. Rechts ist ein Kamin, über dem ein Gemälde hängt
        - Courville, 1918; L 301/353/1; Blick über ein Feld auf die Ortschaft Courville. Zwischen den Häusern steht eine Kirche. Im Hintergrund ist eine weitere Ortschaft zu sehen
        - Offiziere auf einer Straße, 1918; L 301/355; Rechts Generalleutnant Eberhard Graf von Schmettow
        - Offiziere beim Essen am Gefechtsstand bei Arcis le Ponsart, 1918; L 301/360; Dabei steht ein Melder, der salutiert
        - Baracken bei St. Gilles, 1918; L 301/354; Blick in ein Tal, in dem flache Gebäude stehen. Dahinter sind ein Wald und Felder zu sehen
        - Straße in St. Erme, 1918; L 301/371
        - Offiziere und Schwestern an einem Kaffeetisch, 1918; L 301/394
        - Straße in St. Erme, 1918; L 301/370; Blick in eine abschüssige Straße. An beiden Seiten stehen Häuser. Rechts hängen Schilder "Rechtsauskunftstelle", "Bismarck-Straße". Das Gebäude links ist als "Mairie" bezeichnet, Wegweiser zeigen die Richtung nach "Outre" und "Ramecourt". Auf der Straße sind Soldaten und Schwestern unterwegs
        - Kirche in St. Erme, 1918; L 301/372; Blick durch eine Straße auf die Kirche von St. Erme. An einer Stromleitung ist ein Schid "Truppenbefehl..." angebracht
        - Kirche in Sevigny, 1918; L 301/395
        - Gebäude in St. Erme, 1918; L 301/378; Oben am Gebäude steht ""1888". Davor sind mehrere Mauern zu sehen
        - Gruppenaufnahme von Offizieren und Nonnen in St. Erme, 1918; L 301/380
        - Chateau in Sevigny-Waleppe, 1918; L 301/396; Blick vom Garten auf das Gebäude
        - Soldaten am Eingang eines Unterstandes, 1918; L 301/278
        - Kanone, 1918; L 301/285; L 601/285; Die Kanone ist auf einem Fahrgestell montiert. Sie steht auf einem Eisenbahnwagon
        - Marschkolonne, 1918; L 301/228; Auf der Rückseite steht "Gefr. Broich Stab Gen. Kdo. 65"
        - Soldaten vor Unterständen in der Drachenhöhle (Caverne du Dragon) am Damenweg (Chemin des Dames), 1918; L 301/245; Links stehen Soldaten bei den Unterständen. Rechts ist der Eingang zu einer Höhle im Berg zu sehen, die vermutlich als Lazarett dient
        - Schlachtfeld in Frankreich, vermutlich am Chemin des Dames, 1918; L 301/243; Blick auf eine verbrannte Landschaft. Im Vordergrund liegt ein Feldgleis
        - Schlachtfeld in Frankreich, vermutlich am Chemin des Dames, 1918; L 301/241; Blick auf eine verbrannte Landschaft
        - Marschkolonne, 1918; L 301/231; Auf der Rückseite steht "Gefr. Broich Stab Gen. Kdo. 65". Auf dem Abzug ist der 2. Soldat von links Markiert (wahrscheinlich handelt es sich um Willi Broich)
        - Marschkolonne, 1918; L 301/229; Auf der Rückseite steht "Gefr. Broich Stab Gen. Kdo. 65"
        - Marschkolonne, 1918; L 301/227; Auf der Rückseite steht "Gefr. Broich Stab Gen. Kdo. 65"
        - Straße in Glennes, 1918; L 301/368; Auf der Straße sind Soldaten, teiweise mit Pferden unterwegs. Ein Soldat sitzt auf einer Kanone
        - Generalleutnant Eberhard Graf von Schmettow mit Krankenschwestern in Glennes, 1918; L 301/367; Die Personen stehen vor einem Zaun an einem Tisch
        - Soldaten auf einer Straße in Fismes, 1918; L 301/366
        - Soldaten bei der Heuernte in Courville, 1918; L 301/365
        - Soldaten bei der Heuernte in Courville, 1918; L 301/364
        - Soldaten vor einem Unterstand, vermutlich am Chemin des Dames, 1918; L 301/244
        - Vermutlich Französische Gefangene in Courville, 1918; L 301/363; Zwei der drei Männer haben auf ihren Kragen das Ankerzeichen und "6" stehen. Einer trägt eine Armbinde
        - Vermutlich Französische Gefangene in Courville, 1918; L 301/362
        - Soldaten bei einer Feldküche in Montigny, 1918; L 301/341; Vorne sitzt ein Soldat auf einem Fuhrwerk. Dahinter sind mehrere Soldaten um eine Feldküche versammelt
        - Ortskommandatur, vermutlich in Courville, 1918; L 301/342; An der Hausecke der Ortskommandatur stehen Taschen und Säcke. Zivilisten (u.a. ein katholischer Pfarrer) sind an der Hausecke mit den Sachen beschäftigt. Oben am Haus hängen Schilder "Goulet Tor...Succursale 291 Chaussures"
        - Pferdefuhrwerke auf einer (Behelfs-?) Brücke in Pontavert, 1918; L 301/319
        - Offiziere in Montigny, 1918; L 301/340; Die Offiziere befinden sich in einem Diplomatenfahrzeug. Dahinter steht eine Mauer mit einer Toreinfahrt
        - Montigny, 1918; L 301/336; Blick über ein Feld auf die Häuser und die Kirche von Montigny
        - Straße in Roucy, 1918; L 301/322; Auf der Straße sind Soldaten unterwegs. Rechts sind Pferdefuhrwerke zu sehen. An beiden Seiten der Straße stehen Häuser und in der Mitte ein Brunnen
        - Gebäude in Roucy, 1918; L 301/321; Blick über einen Garten mit einem Beet und Bäumen auf ein Gebäude. Davor steht eine Mauer
        - Zerstörte Brücke in Pontavert, 1918; L 301/320
        - Soldaten auf einer Straße in Juvincourt, 1918; L 301/318; Auf beiden Seiten der Straße stehen Ruinen. Die Soldaten sind mit Pferden, Fuhrwerken und Automobilen unterwegs
        - Barackenlager hinter dem Chateau in Courville, 1918; L 301/349; Blick aus einem Fenster auf mehrere flache Gebäude, dahinter Bäume
        - Chateau in Courville, 1918; L 301/347; Blick über eine Straße auf ein stark bewachsenes Gebäude mit spitzem Dach und einem Turm, links Baracke
        - Getarnte Kanone in Pontavert, 1918; L 301/344; Links neben der Kanone, die sich in einem Unterstand befindet, steht ein Soldat
        - Gefangene französische Soldaten in Montigny, 1918; L 301/334
        - Lazarett in Montigny, 1918; L 301/335; Mehrere Fahrzeuge stehen vor einem Gebäude, an dem "Triage" steht. An zwei Wagen und an dem Gebäude ist ein rotes Kreuz zu sehen
        - Offiziere vor dem Chateau in Courville, 1918; L 301/350; In der Mitte - als vierter von links - Generalleutnant Eberhard Graf von Schmettow
        - Soldaten bei Montigny, 1918; L 301/337; An einer Feldküche stehen Soldaten. Im Hintergrund sind die Häuser von Montigny zu sehen
        - Offiziere mit zwei Frauen vor dem Chateau in Courville, 1918; L 301/351; In der Mitte - als vierter von links - Generalleutnant Eberhard Graf von Schmettow
        - Barackenlager hinter dem Chateau in Courville, 1918; L 301/352; Links Schatten des Schlosses, rechts Baracke F
        - Kreuzung in Roucy, 1918; L 301/323; Links steht ein Brunnen. Auf der Straße sind Soldaten unterwegs. An beiden Seiten der Straße stehen Häuser. Links im Hintergrund steht eine Kirche
        - Vermutlich Lazarett in Montigny, 1918; L 301/327; Vor dem Gebäude sind Soldaten und ein Pferd zu sehen
        - Verletzter Soldat in Montigny, 1918; L 301/332; Zwei Soldaten tragen eine Bare mit einem Verletzten auf einer Straße vor einem Feld. Im Hintergrund stehen Gebäude
        - Kirche in Roucy, 1918; L 301/324; Blick über einen Platz, auf dem Soldaten und Fuhrwagen stehen, auf das Schiff einer Kirche. Links und rechts des Platzes stehen Gebäude
        - Offiziere vor der Kirche in St. Erme, 1918; L 301/373; In der Mitte in Husarenuniform Generalleutnant Eberhard Graf von Schmettow. Im Hintergrund ist die Eingangstür der Kirche zu sehen
        - Trauerzug in St. Erme, 1918; L 301/376; Auf einem Pferdefuhrwerk liegt ein Sarg. Der Trauerzug geht von der Kirche weg, die im Hintergrund zu sehen ist
        - Ventelay, 1918; L 301/325; Blick über eine Straße auf die Häuser von Ventelay
        - Offiziere vor der Kirche in St. Erme, 1918; L 301/374; Im Hintergrund ist die Eingangstür der Kirche zu sehen
        - Deutsche Panzer in Amifontaine, 1918; L 301/317; Zwei Tanks (vermutlich erbeutete britische Tanks Mk IV), auf denen Soldaten sitzen, fahren auf einer Straße an einem Feld vorbei
        - Gefangene britische Soldaten in Amifontaine, 1918; L 301/316
        - Feldlager an einer Straße in Amifontaine, 1918; L 301/315; Am Straßenrand stehen Soldaten an Schreibtischen. Im Hintergrund steht ein Fahrzeug
        - Wrack eines deutschen Flugzeugs in la Selve, 1918; L 301/314; Zwei Soldaten untersuchen die Überreste des Flugzeugs
        - Verletzte Soldaten in Montigny, 1918; L 301/330
        - Lazarett in Montigny, 1918; L 301/333; Viele Soldaten vor dem Eingang zu einem Lazarett. Links hängen die Schilder "Bureau Entrees" und "150", rechts "Triage" an den Gebäuden des Lazaretts
        - Lazarett in Montigny, 1918; L 301/331; Verletzte Soldaten liegen auf Baren. Dahinter steht ein weiterer Soldat. Im Hintergrund hängt eine Tafel mit Angaben zu der Anzahl der Verletzten und belegten Betten an der Wand
        - Gebäude in St. Erme, 03.09.1918; L 301/369; Vor dem Gebäude stehen drei Krankenschwestern. Am Eingangstor hängt ein Schild "Eingang für durchreisende Offiziere"
        - Beerdigung durch Soldaten in St. Erme, 20.09.1918; L 301/375; Soldaten tragen einen Sarg über eine Straße
      - Beim Generalkommando der Gruppe Sissonne in Montcornet (Département Aisne) 1918
        - Offiziere vor einem Haus, vermutlich in Montcornet, 1918; L 301/287; Offizier in der Bildmitte schaut in die Kamera und trägt ein Namensschild: "Hptm. Lienau, M.E.D.8"
        - Musikkapelle auf dem Platz in Montcornet, 1918; L 301/301; Im Hintergrund stehen Soldaten und Zivilisten. Dahinter sind Häuser mit den Beschriftungen "...Francais", "...sale No. 98" und Louis Jur...on" zu sehen. An einem Strommast hängt ein Schild "Feuermeldestelle..."
        - Montcornet (Aisne), 1918; L 301/286; Blick über Baracken bei Lislet auf die Stadt Montcornet. Im Hintergrund ist das Dach des Rathauses von Montcornet und in der Bildmitte die Kirche St. Martin zu sehen. Im Vordergrund verläuft eine Straße von links nach rechts. Bei den Baracken stehen unter einem Dach mit dem Rotkreuzzeichen gekennzeichnete Automobile.
        - Offizier am Schreibtisch im Büro, vermutlich in Montcornet, 1918; L 301/302; Auf dem Schreibtisch liegt eine Landkarte, eine Zeitung und Büromaterialien
        - Personen in einer Werkstatt beim Generalstabskommando im Rathaus von Montcornet, 1918; L 301/296; Auf den Tischen und in den Regalen liegen Landkarten. Ein Mann modelliert eine dreidimensionale Karte
        - Kronprinz Wilhelm im Auto vor dem Rathaus in Montcornet, 1918; L 301/300; Der Kronprinz spricht mit einem Offizier und sitzt auf der Beifahrerseite in einem Fahrzeug
        - Eisenbahn, vermutlich am Bahnhof in Montcornet, 1918; L 301/313; Blick auf Schienen, auf denen ein Zug gerade abfährt. Dieser hat u.a. einige Planwagen, Automobile und Fahrräder geladen. Im Vordergrund ist ein Bahngleis zu sehen, auf dem eine Person unterwegs ist. Ganz hinten rechts sieht man die Dampflokomotive
        - Offiziere vor einer Bahn, vermutlich in Montcornet, 1918; L 301/290; Zwei Frauen stehen im Bahnwaggon
        - Kirche St. Martin in Montcornet, 1918; L 301/312; Blick über Bäume auf die Kirche. Vorne rechts verläuft eine Straße. dahinter stehen Häuser
        - Montcornet, 1918; L 301/292; L 601/292; Blick auf den Grand´ Place in Montcornet. Dahinter steht das Rathaus. Auf dem Platz sind viele Personen zu sehen
        - Offiziere vor einer Bahn, vermutlich in Montcornet, 1918; L 301/289; Zwei Frauen stehen im Bahnwaggon
        - Straße, vermutlich in Montcornet, 1918; L 301/277; Blick in eine Straße, auf der Soldaten und Zivilisten unterwegs sind. Rechts steht auf einer Hauswand "Hotel St. E..I (Elôi?), Ecur..."
        - Taufstein, vermutlich aus der Kirche in Montcornet, 1918; L 301/282; Der Stein ist mit Ornamenten und Köpfen verziert
        - Gebäude, vermutlich in Montcornet, 1918; L 301/275; Blick auf einen Häuserblock, in dessen Fenstern Soldaten zu sehen sind. Links ist "Maison Dumesnil" zu lesen und unten am Kellergebäude "Unterstand 100 Pers."
        - Altar der Kirche St. Martin in Montcornet, 1918; L 301/284; Blick in den gotischen Altarraum der Kirche. Links ist ein Teil der Kanzel zu sehen
        - Häuser am Wasser, vermutlich in Montcornet, 1918; L 301/283; Zwei Männer haben Lederschürzen an und arbeiten unter einem Schuppendach am Wasser. Zwei weitere Männer arbeiten auf dem Dach des dahinter liegenden Hauses
        - Straßenreinigungsarbeiten, vermutlich in Montcornet, 1918; L 301/281
        - Straße in Montcornet, 1918; L 301/279; Blick in eine Straße, auf der Soldaten und Zivilsten zu sehen sind. Links und rechts stehen Gebäude. Links hängen mehrere Schilder an den Häusern, u.a. "Wechselstube - Bureau de change"
        - Offizier am Schreibtisch im Büro, vermutlich in Montcornet, 1918; L 301/304; Auf dem Schreibtisch liegt eine Landkarte und Unterlagen